

PERFIL PROFESIONAL

Soy estudiante de Ingeniería Industrial y también desarrollador web con habilidades en frontend y backend.
Tengo experiencia desarrollando aplicaciones web y móviles desde cero con el objetivo de crear las mejores funcionalidades del producto y la mejor experiencia que satisfaga las necesidades de los clientes. Me apasiona crear interfaces que los usuarios puedan usar.

PROYECTOS PERSONALES

- 1. Portafolio (jacksari.com)
- 2. Dened (dened.org)
- 3. MiCole (micole.pe)
- 4. Izidel (izidel.com)
- 5. ForosWeb (foros.jacksari.com)

TECNOLOGÍAS

- 1. Javascript intermedio
- 2. ReactJs intermedio
- 3. NodeJs intermedio
- 4. ExpressJs intermedio
- 5. Git intermedio
- 6. MySql, MongoDB intermedio
- 7. VueJs básico
- 8. React Nativ básico

DATOS PERSONALES

Dirección: Lima, Perú **Celular:** +51 944825449

Email: janasarii@gmail.com

jack.sanchez@unmsm.edu.pe

Linkedin: jacksari **Github:** jacksari

portafolio: https://jacksari.com/

JACK SARI

ESTUDIANTE INGENIERÍA INDUSTRIAL FULL STACK DEVELOPER

EXPERIENCIA

Dened

СТО

ABRIL 2021 - ACTUALIDAD

- Migración de plataforma, de WordPress a un stack MERN.
- Implementar API para sus consumos de los proyectos frontend.
- Despliegues de API en EC2 de AWS.
- Implemantar Web administrativa y pública con la tecnología NextJs, SASS.
- Construir componentes y nuevas caracteristicas que requira la plataforma.

MiCole

Full Stack Developer JavaScript NOVIEMBRE 2021 - ACTUALIDAD

- Desarrollo del primer MVP usando el stack MERN
- Diseño de la base de datos e implementación del API (NestJs).
- Depliegues de API en EC2 de AWS.

DoApps

Full Stack Developer JavaScript JUNIO 2021 - AGOSTO 2021

- Creación del MVP de una pasarela de verificación de pagos de cryptos usando el stack MERN.
- Diseño de la base de datos e implementación del API

VOLUNTARIADO

Quechua para todos

Full Stack Developer JavaScript JULIO 2021 - NOVIEMBRE 2021

 Creación de plataforma e-Learning, para el frontend se usó VueJs con NuxtJs, para el backend se usó NodeJs, con Express y typescript.

FORMACIÓN

ESTUDIANTE 9NO CICLO

MARZO 2015 - ACTUALIDAD UNIVERSIDAD NACIONAL MAYOR DE SAN MARCOS FACULTAD DE INGENIERÍA INDUSTRIAL

ESTUDIANTE NIVEL BÁSICO - NIVEL 7

JULIO 2018 - ACTUALIDAD

ASOCIACIÓN CULTURAL PERUANO BRITÁNICA

SOFT SKILLS

- Resiliencia.
- Resolver problemas.
- Creatividad.

HARD SKILS

- JavaScript, TypeScript.
- ReactJs, VueJs.
- PHP, Laravel, Inertia.